Minutes et répertoires du notaire Nicolas III LE BOUCHER, 27 juin 1675 - 6 septembre 1694 (étude XXIII)
Archives nationales
- Minutes de Nicolas III LE BOUCHER, 27 juin 1675 - 6 septembre 1694; MC/ET/XXIII/335 - MC/ET/XXIII/371
  - Minutes. 1681, juillet - décembre, juillet - décembre 1681; MC/ET/XXIII/347
    - Quittance donnée à André Ulcken, envoyé du duc de Holstein, par Louis Angran, agissant en son nom et comme procureur de Pierre Nicole, Antoine Arnauld et Sébastien Du Cambout de Pontchasteau, par Pierre de Lalane, procureur de Marguerite de Lalane, par Louis Gorin de Saint-Amour et par Marie A
      quittance; procuration; Nordstrand (Allemagne); Nicole, Pierre (1625-1695); Ulken, André; Holstein-Gottorp, Christian Albert de (1641-1695); Angran, Louis (16..-16..?); Arnauld, Antoine (1612-1694); Du Cambout de Pontchasteau, Sébastien Joseph (1634-1690); Lalane, Pierre Marie de; Lalane, Marguerite de; Gorin de Saint-Amour, Louis (1619-1687); Angran, Marie
    - Devis et marché de maçonnerie, charpenterie et couverture à faire dans une maison au carrefour de Sainte-Geneviève-au-Mont, appartenant à Claude Sanguin, prieur de Saint-Symphorien d'Air, et consorts., 18 août 1681; MC/ET/XXIII/347
      Actes signalés par le personnel du Minutier central des notaires de Paris.
      Date de création de la notice: 2014 (Marie-Françoise Limon-Bonnet)
    - Vente de la terre d'Hemenard, sise en la paroisse Saint-Bertenin et Saint-Mars du Maine, par Gilles Desnos, chevalier seigneur d'Hemenard, y demeurant ordinairement, à René Lefeuvre de la Salvère, président en la cour de parlement à Paris, demeurant rue Serpente, paroisse Saint-Séverin, et consorts., 19 août 1681; MC/ET/XXIII/347
    - Transport par Antoine Holzabel, maître peintre, sculpteur., 30 août 1681; MC/ET/XXIII/347
      Date de révision: 2014 (Marie-Françoise Limon-Bonnet)
      Holzabel, Antoine
    - Testament de Claude Grenet, qui demande la fondation et l'entretien deux écoles., 10 octobre 1681; MC/ET/XXIII/347
      testament; Grenet, Claude
    - Devis et marché des ouvrages de maçonnerie à faire dans une maison rue des Postes, proche l'Estrapade, appartenant à Louise Hélène Eglault, veuve de Nicolas Gardebled, vivant maître des eaux et forêts de France au département de Dourdan, par Toussaint Rohais, maître maçon., 30 septembre 1681; MC/ET/XXIII/347
    - Devis et marché de serrurerie à faire dans une maison rue des Postes, faubourg Saint-Marcel, appartenant à Louise Hélène Eglault, veuve de Nicolas Gardebled, par Jean Arnault, maître vitrier à Paris, rue de Sené, paroisse Saint-Sulpice., 4 décembre 1681; MC/ET/XXIII/347
    - Devis et marché de vitrerie à faire dans une maison rue des Postes, faubourg Saint-Marcel, appartenant à Louise Hélène Eglault, veuve de Nicolas Gardebled, par Jean Le Bonvallet, maître vitrier à Paris, rue et paroisse Saint-André-des-Arts., 4 décembre 1681; MC/ET/XXIII/347
    - Marché entre Simon Poiret, maître couvreur de maisons à Paris, demeurant rue Bordel, paroisse Saint-Etienne-du-Mont, pour la fabrique et les marguilliers de Saint-Denis d'Arcueil., 9 décembre 1681; MC/ET/XXIII/347
    - Devis et marché de menuiserie à faire dans une maison rue des Postes, faubourg Saint-Marcel, appartenant à Louise Hélène Eglault, veuve de Nicolas Gardebled, par Acart Des Harpes, maître menuisier à Paris, rue Neuve-Saint-Honoré, paroisse Saint-Roch., 22 décembre 1681; MC/ET/XXIII/347
  - Minutes. 1682, janvier - juin, janvier - juin 1682; MC/ET/XXIII/348
    - Transport par Simon Guilbault, peintre., 9 janvier 1682; MC/ET/XXIII/348
      Guilbault, Simon
    - Voyage en Pologne., 13 janvier 1682; MC/ET/XXIII/348
      Étrangers en France, Français à l'étranger et aux colonies, XVIe-XIXe siècle (env. 1.000 actes), par le personnel du Minutier,1950-2000 (fichier papier entièrement dématérialisé; voir contexte dans le Plan d’orientation général - Notaires de Paris, guides thématiques du Minutier).
      Date de création de la notice: 2002
      Pologne
    - Bail à Jacques Duchesnoy, maître sculpteur., 25 avril 1682; MC/ET/XXIII/348
      bail; Duchesnoy, Jacques
  - Minutes. 1682, juillet - décembre, juillet - décembre 1682; MC/ET/XXIII/349
    - Obligation par François Collichon, musicien, demeurant sur le pont Saint-Michel, Michel Collichon, maitre faiseur d'instruments, demeurant rue Jean-Pain-Mollet, paroisse Saint-Méderic, Marguerite et Charlotte Collichon, envers Jean Gastineau, procureur en la cour, pour une somme de 800 livres., 5 août 1682; MC/ET/XXIII/349
      obligation; Saint-Michel (pont); Jean-Pain-Mollet (rue); Saint-Merri (paroisse); musicien; facteur d'instruments de musique; procureur de justice (Ancien Régime)
    - Constitution par Michel Carouge, écrivain, demeurant chez son frère, à Carouge, facteur d'orgues., 12 octobre 1682; MC/ET/XXIII/349
      constitution de rente; Carrouges (Orne); écrivain; facteur d'instruments de musique
    - Marché de carrelage et pavage du grand commun de Versailles par Bergeon, entrepreneur des bâtiments du roi, Mazière, entrepreneur des bâtiments du roi, François Guillaume dit Du Buisson, carreleur, Gilles de Launay, tuillier., 22 novembre 1682; MC/ET/XXIII/349
      Bergeon, M.
  - Minutes. 1683, janvier - juin, janvier - juin 1683; MC/ET/XXIII/350
  - Minutes. 1683, juillet - décembre, juillet - décembre 1683; MC/ET/XXIII/351
    - Apprentissage de Claude Collinet, fils de Nicolas Collinet, cordonnier, avec Nicolas Griffon, maître joueur d'instrument et à danser, pont Saint-Michel., 17 octobre 1683; MC/ET/XXIII/351
      Date de révision: 2011, 2014 (M. Ollion)
      contrat d'apprentissage; Saint-Michel (pont); cordonnier; musicien; danseur
    - Quittance par les chanoines de la Sainte-Chapelle de Vincennes., 15 octobre 1683; MC/ET/XXIII/351
      quittance; Vincennes, Sainte-Chapelle de
  - Minutes. 1684, janvier - juin, janvier - juin 1684; MC/ET/XXIII/352
    - COMPIÈGNE (Congrégation Notre-Dame de) § Quittance par les religieuses de la Congrégation Notre-Dame de COMPIÈGNE, 30 juin 1664; MC/ET/XXIII/352
    - EUSTACHE (Barbe) épouse de Jean PERRETY (Jean) peintre § Mariage de Barbe EUSTACHE, 27 janvier 1684; MC/ET/XXIII/352
      contrat de mariage; Eustache, Barbe
    - PEINTRE PERRETY (Jean) fils § Mariage de. .., 27 janvier 1684; MC/ET/XXIII/352
      contrat de mariage; Perrety, Jean
    - PERRETY (Jean) père, décédé Peintre § Mariage, 27 janvier 1684; MC/ET/XXIII/352
    - PERRETY (Jean), fils Peintre fils de PERRETY (Jean) peintre décédé et de Anne CARRE § Mariage de... avec Barbe CUSTACHE, 27 janvier 1684; MC/ET/XXIII/352
    - CARRÉ (Anne) épouse de Jean PERETY, père peintre décédé § Mariage, 27 janvier 1684; MC/ET/XXIII/352
      contrat de mariage; Carré, Anne
    - CUSTACHE (Barbe) épouse de Jean PERRETY fils. peintre § Mariage de. .., 27 janvier 1684; MC/ET/XXIII/352
      contrat de mariage; Custache, Barbe
    - TICQUOT (Madelaine) épouse de Luc TOQUE, peintre § Mariage de Madelaine TICQUOT, 12 février 1684; MC/ET/XXIII/352
      contrat de mariage; Ticquot, Madelaine
    - PEINTRE TOQUÉ (Luc) § Mariage, 12 février 1684; MC/ET/XXIII/352
      contrat de mariage; Toqué, Luc; peintre
    - TIQUOT (Madeleine) épouse de Luc TOQUE, peintre § Mariage de Madeleine TIQUOT, 12 février 1684; MC/ET/XXIII/352
      contrat de mariage; Tiquot, Madeleine
    - TOQUE (Luc) Peintre § Mariage de. .., 12 février 1684; MC/ET/XXIII/352
      contrat de mariage; Toque, Luc
    - CARRELAGE (Marché de) § M. pour le grand commun de Versailles et le Couvent des Recollets, 1er juin 1684; MC/ET/XXIII/352
      marché
    - VERSAILLES (Palais de) § Marché de carrelage pour le grand commun de. .., 1er juin 1684; MC/ET/XXIII/352
      marché; Versailles (Yvelines, château de)
    - VERSAILLES, Couvent des récollets § Marché de carrelage pour. .., 1er juin 1684; MC/ET/XXIII/352
    - Inventaire de la bibliothèque de Claude Grenet, curé de Saint-Benoît, directeur de Port-Royal, dont la bibliothèque., 9 juin 1684; MC/ET/XXIII/352
      Fichier Bibliothèques XVIe-XVIIIe siècles, par Claire Béchu, Marie-Antoinette Fleury, Madeleine Jurgens, Xenia Pamfilova, 1953-1996 (fichier papier entièrement dématérialisé; voir contexte dans le Plan d’orientation général - Notaires de Paris, guides thématiques du Minutier).
      Date de création de la notice: 2012
      inventaire; Grenet, Claude; curé
  - Minutes. 1684, juillet - décembre, juillet - décembre 1684; MC/ET/XXIII/353
    - Transaction entre Louis Angran, en son nom et comme procureur de Pierre Nicole, d'Angélique Crespin, veuve de Jacques Angran, vicomte de Fontpertuis, Marguerite de Lalane, femme de François de Belloy, et Louis Gorin de Saint-Amour, pour lui et les intéressés absents, tous anciens propriétaires de terres en l'île de Nordstrandt, d'une part, et Isaac Destropes, prêtre, licencié en droit, d'autre part, pour terminer à l'amiable le différend né entre eux au sujet du paiement au dit Destropes de ses frais de nourriture, d'entretien, ports de lettres et voyages en la dite île., 18 août 1684 - 11 novembre 1684; MC/ET/XXIII/353
      Pièces jointes: 1684, 20 septembre. Ratification par Sébastien-Joseph du Cambout de Pontchasteau.
      1684, 17 octobre. Ratification par Antoine Arnauld.
      1684, 11 novembre. Ratification par Angélique Crespin.
      Documents du Minutier central concernant l'histoire littéraire (1650-1700) [2295 actes], par Madeleine Jurgens et Marie-Antoinette Fleury, Paris, Presses universitaires de France, 1960, p. 285 (instrument de recherche imprimé dématérialisé dont la version intégrale est accessible en ligne par la rubrique 'Autres instruments de recherche', voir contexte dans le Plan d’orientation général - Notaires de Paris, guides thématiques du Minutier).
      accord; ratification; Nordstrand (Allemagne); Nicole, Pierre (1625-1695); Angran, Louis (16..-16..?); Crespin du Vivier, Angélique; Angran, Jacques (1618-1674); Lalane, Marguerite de; Belloy, François de; Gorin de Saint-Amour, Louis (1619-1687); Destropes, Isaac; Arnauld, Antoine (1612-1694); Du Cambout de Pontchasteau, Sébastien Joseph (1634-1690); prêtre; étudiant
  - Minutes. 1685, janvier - juin, janvier - juin 1685; MC/ET/XXIII/354
    - Quittance à Louis Angran, Louis Gorin de Saint-Amour, docteur de Sorbonne, demeurant rue de la Pelleterie, Pierre Nicole, demeurant rue Copeau, Angélique Crespin, veuve de Jacques Angran, vicomte de Fontpertuis, tutrice de Louis Angran, demeurant au couvent de la Crèche, lieu dit Le Puy-l'Hermite, et Marguerite de Lalane, femme de François de Belloy, en leurs noms et aux noms de MM. Arnauld et de Pontchasteau, tous intéressés dans la propriété de terres en l'île de Nordstrandt, par Isaac Destropes, demeurant rue de la Pelleterie, d'une somme de 1 550 livres, à lui payés sur l'argent versé par le duc de Holstein pour le premier paiement des dites terres., 28 février 1685; MC/ET/XXIII/354
      quittance; Nordstrand (Allemagne); Pelleterie (rue de la); Copeau (rue); Puits-de-l'Ermite (rue du); Nicole, Pierre (1625-1695); Angran, Louis (16..-16..?); Gorin de Saint-Amour, Louis (1619-1687); Crespin du Vivier, Angélique; Angran, Jacques (1618-1674); Angran, Louis (autre); Lalane, Marguerite de; Belloy, François de; Arnauld, Antoine (1612-1694); Du Cambout de Pontchasteau, Sébastien Joseph (1634-1690); Destropes, Isaac; Holstein-Gottorp, Christian Albert de (1641-1695); docteur d'université
    - Contribution de Jean Ruzé d'Effiat, abbé des abbayes de Trois-Fontaines et de Saint-Sernin de Toulouse, directeur des créanciers d'Adrien Guitonne, au service du roi., 28 mai 1685; MC/ET/XXIII/354
      Ruzé d'Effiat, Jean
    - Décharge par Toussaint Salmon, garde rôle des offices de France, à son fils, des pièces concernant l'office de garde-robe des offices de France., 6 juin 1685; MC/ET/XXIII/354
    - Obligation par Vincent Caron, meunier du Moulin de la Chaussée à Charenton, envers Antoine Ferrand, sieur de Villemilau, pour les arrérages de 273 l.. 13 s. de rente dûs audit sieur Ferrand par François Le Bossu, sieur de Charenton., 8 juin 1685; MC/ET/XXIII/354
      obligation; Charenton-le-Pont (Val-de-Marne)
    - Accord entre Jean d'Estrées, abbé commendataire de Notre-Dame de Villeneuve, au diocèse de Nantes, et Jean Ferré, bachelier en théologie, prieur, au sujet des revenus de l'abbaye de Notre-Dame de Villeneuve., 8 juin 1685; MC/ET/XXIII/354
      accord; Villeneuve, Abbaye Notre-Dame de
    - Testament de Jean Choisy, faiseur d'instruments de musique et de mathématiques., 30 juin 1685; MC/ET/XXIII/354
      testament; Choisy, Jean
    - Quittance par la fille de Michel Leclerc, l'un des quarante académiciens et bourgeois de Paris., 27 octobre 1689; MC/ET/XXIII/354
  - Minutes. 1685, juillet - décembre, juillet - décembre 1685; MC/ET/XXIII/355
  - Minutes. 1686, janvier - juin, janvier - juin 1686; MC/ET/XXIII/356
    - TAPISSIER (marchand) (Apprentissage) § Apprentissage de. .., 7 mars 1685; MC/ET/XXIII/356
      contrat d'apprentissage
    - CHIRURGIE (Apprentissage) § Apprentissage de chirurgie de Jean COSTE chez Charles LINIEEZ, chirurgien privilégié suivant la cour, pendant un an, moyennant la somme de 60 l.., 18 avril 1685; MC/ET/XXIII/356
    - DIGNE (Evêque de) LE TELLIER (François) § Quittance, 26 mai 1685; MC/ET/XXIII/356
      quittance; Le Tellier, François
    - LE TELLIER (François) Evêque de Digne § Quittance à François LE TELLIER, 26 mai 1685; MC/ET/XXIII/356
    - EVÊQUE de DIGNE LE TELLIER (François) § Quittance, 26 mai 1685; MC/ET/XXIII/356
    - 5 septembre 1685 - 11 décembre 1685, MC/ET/XXIII/356
      Documents du Minutier central concernant l'histoire littéraire (1650-1700) [2295 actes], par Madeleine Jurgens et Marie-Antoinette Fleury, Paris, Presses universitaires de France, 1960, p. 286 (instrument de recherche imprimé dématérialisé dont la version intégrale est accessible en ligne par la rubrique 'Autres instruments de recherche', voir contexte dans le Plan d’orientation général - Notaires de Paris, guides thématiques du Minutier).
    - CHAMPAGNE (Léonard de) § Deux quittances par Léonard de CHAMPAGNE, 11 janvier 1686; MC/ET/XXIII/356
      quittance; Champagne, Léonard de
    - BUSSY de DINTIVILLE (Charlotte de) § Quittances, 28 janvier 1686 - 15 mars 1686; MC/ET/XXIII/356
    - BÉTHUNE-SULLY (Marguerite-Louise de) veuve d'Henry de DAILLON, duc DU LUDE. § Quittance; Compromis entre Marguerite-Louise de BÉTHUNE-SULLY et Marie-Charlotte de ROQUELAURE, épouse d'Henry-François de FOIX de CANDALE; Procuration de Marguerite-Louise de BÉTHUNE-SULLY à Antoine et Gaston de ROQUELAURE, Marie-Charlotte de ROQUELAURE, bénéficiaires et créanciers d'Henry de DAIDON, 1er février, 25 avril, 6 juin 1686., 1er février 1686 - 6 juin 1686; MC/ET/XXIII/356
      procuration; quittance
    - LEFÉBURE de VILLAROCHE (Jacques) Lieutenant de capitainerie des Chasses de Fontainebleau. § Compte; Acte d'apport avec un acte signé de Marie de BALSAC., 7 février 1686; MC/ET/XXIII/356
      Lefébure de Villaroche, Jacques
    - CLERMONT (Henry-Roger de) Chevalier marquis dudit lieu § Obligation, 8 février 1686; MC/ET/XXIII/356
      obligation; Clermont, Henri Roger de
    - DROUARD (Louis de) chevalier seigneur de CURLY capitaine de cavalerie, Maréchal des Logis à cheval de la grande compagnie des Mousquetaires de la Garde du Roi. § Composition, 25 février 1686; MC/ET/XXIII/356
      Drouard, Louis de
    - LISLE (Louis de) chevalier marquis de MARIVAUX § Compte portant obligation, 22 mars 1686; MC/ET/XXIII/356
      obligation; Lisle, Louis de
    - MARIVAUX (Louis de LISLE, chevalier, marquis de) § Compte portant obligation, 22 mars 1686; MC/ET/XXIII/356
      obligation; Marivaux, Louis de Lisle, chevalier, marquis de
    - FEUILLANTS (Religieux) § Fondation au couvent des Religieux FEUILLANTS dit l'Ange Gardien, établi au faubourg Saint-Michel, rue d'Enfer., 26 mars 1686; MC/ET/XXIII/356
      Feuillants, Religieux
    - CHARTREUX (couvent des) § Bail du Prieur et procureur de la Chartreuse de Paris à Louis GILLES., 27 mars 1686; MC/ET/XXIII/356
      bail
    - POUSSIN (Jean) chevalier seigneur DU TERTRE. § Constitution, 5 avril 1686; MC/ET/XXIII/356
      Poussin, Jean
    - CORDELIERS (Grand couvent de l'Observance, appelé vulgairement des) § Fondation en présence de MM. J.J. de MESMEY, chevalier comte DANAUX, sire de CRAMOYEL vicomte et châtelain de Neufchâtel, Marquis de Saint-Etienne, comte de Brie, du comte Robert de BEAUVILLIERS, chevalier seigneur Chevalier des Ordres du Roi, Père spirituel et protecteur de tout l'Ordre de Saint-François de France en en particulier du Grand couvent de l'Observance appelé vulgairement des CORDELIERS, 9 avril 1686; MC/ET/XXIII/356
      fondation pieuse
    - JAILLOT (Hubert) maître Sculpteur § Quittance, 13 avril 1686; MC/ET/XXIII/356
      quittance; Jaillot, Hubert
    - SCULPTEUR JAILLOT (Hubert) § Quittance, 13 avril 1686; MC/ET/XXIII/356
    - Dépôt par Pierre Nicole de dispositions testamentaires en date du 8 janvier 1665., 25 avril 1686 - 30 août 1687; MC/ET/XXIII/356
      À la suite: 1687, 30 août. Dépôt par Pierre Nicole d'un autre exemplaire des dispositions testamentaires du 8 janvier 1665, et d'une copie de celles-ci, suivie d'une révocation et d'une procuration sous seing privé, datées des 5 septembre, 15 septembre et 11 décembre 1685.
      Pièces jointes: 1665, 8 janvier. Dispositions testamentaires par lesquelles Antoine Arnauld, Claude Taignier, Sébastien-Joseph Du Cambout de Pontchasteau et Pierre Nicole font donation au survivant d'entre eux des biens qu'ils possèdent en commun dans l'île de Nordstrandt. 1665, 8 janvier. Autre exemplaire des dispositions testamentaires précédentes. 1685, 5 septembre, 15 septembre et 11 décembre. Révocation par Antoine Arnauld, Pierre Nicole et Sébastien-Joseph Du Cambout de Pontchasteau d'une partie des dispositions précédentes, afin que chacun ait la libre disposition des deniers qui proviendront de la vente des biens situés à Nordstrandt, et procuration à Pierre Nicole pour effectuer le dépôt de cette révocation chez un notaire. (Les dates sont de la main des signataires.)
      dépôt de pièces; renonciation; procuration; Nordstrand (Allemagne); Nicole, Pierre (1625-1695); Arnauld, Antoine (1612-1694); Taignier, Claude; Du Cambout de Pontchasteau, Sébastien Joseph (1634-1690)
    - ROQUELAURE (Marie-Charlotte de) épouse d'Henry-François de FOIX de CANDALLE, duc et pair de France. § Compromis par Marguerite-Louise de BETHUNE-SULLY, veuve d'Henry de DAILLON, duc DU LUDE, et Marie-Charlotte de ROQUELAURE; Procuration., 25 avril 1686 - 6 juin 1686; MC/ET/XXIII/356
      procuration; Roquelaure, Marie-Charlotte de
    - DOCTRINE CHRÉTIENNE (RR.PP. de la) § Décharge du R.P. Marc-Antoine de ROYE de LEDIGNAN GRESCON, prêtre de la RR.PP. de la DOCTRINE CHRÉTIENNE, assistant du très R.P. général du dit Ordre en cette ville de Paris, logé au Faubourg Saint-Marcel, en la maison des RR.PP. de la DOCTRINE CHRÉTIENNE, 26 avril 1686; MC/ET/XXIII/356
      Doctrine Chrétienne, RR.PP. de la
    - ROYE de LÉDIGNAN-GRESCON (Marc-Antoine de) Père de la Doctrine Chrétienne § Décharge par R.P., Marc-Antoine de ROYE de LÉDIGNAN-GRESCON, assistant du très R.P. Général de l'Ordre et demeurant en la maison des RR. PP. de la Doctrine Chrétienne au faubourg Saint-Marcel les Paris., 26 avril 1686; MC/ET/XXIII/356
      Roye de Lédignan-Grescon, Marc-Antoine de
    - Consentement par lequel Pierre Taignier, secrétaire du Roi, demeurant rue des Fontaines, Pierre Legier, docteur en médecine, demeurant rue de Grenelle-Saint-Eustache, Marie-Madeleine et Anne Legier, filles majeures, demeurant rue Quincampoix, respectivement frère, neveu et nièces de Claude Taignier, accordent l'exécution des dispositions testamentaires du 8 janvier 1665, déposées par Pierre Nicole le 25 avril 1686., 28 avril 1686 - 30 août 1687; MC/ET/XXIII/356
      À la suite: 1687, 30 août. Consentement par Anne Descarlian, épouse de Guillaume Mazure, avocat en Parlement, et Geneviève Descarlian, fille majeure, demeurant rue du Faubourg-Saint-Jacques, nièces de Claude Taignier, à l'exécution des dispositions testamentaires du 8 janvier 1665.
      ratification; Fontaines (rue des); Grenelle-Saint-Honoré (rue de); Quincampoix (rue); Faubourg-Saint-Jacques (rue du); Nicole, Pierre (1625-1695); Taignier, Pierre; Legier, Pierre; Legier, Marie-Madeleine; Legier, Anne; Taignier, Claude; Descarlian, Anne; Mazure, Guillaume; Descarlian, Geneviève; secrétaire du roi (Ancien Régime); docteur d'université; avocat au parlement (Ancien Régime)
    - LE PRESTRE (Sébastien) seigneur de VAUBAN § Ordre au sujet de la succession de défunt Léonnard TASCHE (signature de VAUBAN, seigneur de VAUBAN-BASOCHE et autres lieux, maréchal des camps et armées du Roi, Intendant général des Fortifications de France, Logé à Paris rue des Bons Enfants, en l'hôtel de Caudye)., 2 mai 1686; MC/ET/XXIII/356
      Le Prestre, Sébastien
    - CHALONS (Abbaye Saint-Pierre au Mont à) en Champagne § Obligation par le procureur de François-Hyacinthe de VALPERGNE de MAZIN, abbé de l'Abbaye Saint-Pierre au Mont à CHALONS, commendataire des Ordres de Saint-Lazare, nommé coadjuteur de l'archevêché de Turin., 6 mai 1686; MC/ET/XXIII/356
      obligation; Châlons-en-Champagne (Marne); Turin (Italie)
    - VALPERGNE de MAZIN (François-Hyacinthe de) Abbé de l'Abbaye Saint-Pierre au Mont de Chalons, Commandataire des ordres de Saint-Lazare et Saint-Maurice, nommé coadjuteur de l'archevêché de Turin. § Obligation par la procureur de François-Hyacinthe de VALPERGNE de MAZIN, 6 mai 1686; MC/ET/XXIII/356
      obligation; Valpergne de Mazin, François-Hyacinthe de
    - ITALIE (Archevêché de Turin) § Obligation par le procureur de François-Hyacinthe de VALPERGNE de MAZIN, commandataire des ordres de Saint-Lazare et de Saint-Maurice, nommé coadjuteur de l'Archevêché de Turin ITALIE, et abbé de l'Abbaye Saint-Pierre au Mont de Châlons en Champagne., 6 mai 1686; MC/ET/XXIII/356
      obligation; Italie, Archevêché de Turin
    - CARON (Claude) Chanoine de l'église cathédrale de Bordeaux § Jacques PRIEUR, chef du gobelet du roi et Claude CARON (26 mai: Quittance), 27 mai 1686; MC/ET/XXIII/356
      quittance; Caron, Claude
    - REYNAUD (Antoine de) Ecuyer, sieur d'ARNAUD. § Procuration, 27 mai 1686; MC/ET/XXIII/356
      procuration; Reynaud, Antoine de
    - BÉTHUNE-SULLY (Marguerite-Louise de) veuve d'Henry de DAILLON, duc du LUDE, Lieutenant général des camps et armées du Roi, Gd maître et capitaine général de l'artillerie de France, capitaine et gouverneur de Saint-Germain-en-Laye. § Bail par Marguerite-Louise de BÉTHUNE-SULLY à François DUGUÉ, président de la Chambre des Comptes., 1er juin 1686; MC/ET/XXIII/356
      bail; Béthune-Sully, Marguerite Louise de (1643?-1726)
    - DUGUÉ (François) Président en la Chambre des Comptes. § Bail par Marguerite-Louise de BETHUNE-SULLY, veuve d'Henry de DAILLON, à François DUGUÉ., 1er juin 1686; MC/ET/XXIII/356
      bail; Dugué, François
    - ROQUELAURE (Antoine-Gaston, duc de) Pair de France. § Procuration d'Antoine-Gaston, duc de ROQUELAURE, Marie-Charlotte de ROQUELAURE, épouse d'Henry-François de FOIX de CANDALLE, à Marguerite Louise de BETHUNE SULLY, veuve d'Henry DAILLON duc DU LUDE., 6 juin 1686; MC/ET/XXIII/356
      procuration; Roquelaure, Antoine-Gaston, duc de
    - BUSSY, (François Pasquier, chevalier de) § Donation, 12 juin 1686; MC/ET/XXIII/356
      donation; Bussy, François Pasquier de
    - SAINT-NICOLAS-du-CHARDONNET (église) § Quittance des Gouverneurs et administrateurs de l'Hôtel Dieu de Châlons en Champagne, à l'oeuvre et fabrique de l'église SAINT-NICOLAS-du-CHARDONNET, 18 octobre 1688; MC/ET/XXIII/356
      quittance; Saint-Nicolas-du-Chardonnet, église
    - PIPAULT (Simon) architecte du Roi § Devis des ouvrages de maçonnerie, menuiserie à exécuter par .. pour Louise de BETHUNE veuve du duc du LUDE, cap/e/ général de l'Artillerie en son hôtel rue Payenne, 2 mai 1691; MC/ET/XXIII/356